# 非经常性损益基于合并抵消时所得税率的选择

提问人：liu42644268 时间：2021-08-04 14:33:04
如题，非经常性损益计算时，如果涉及合并范围内关联方交易影响非经的话，则需要抵消，那么当涉及抵消的公司之间税率不一致的时候，非经中的所得税影响应选用销售方的呢？还是选用购买方的？
我理解是否应当选用购买方的，因为合并抵消分录中确认的该笔业务影响的所得税费用是按照资产所在方也就是购买方的所得税税率计算的，而我理解上述递延所得税就是基于合并抵消对于非经常性损益的所得税影响数，因此应当选择购买方的税率。
不知以上理解是否正确，还是说应当选择销售方的税率，如果选择销售方，则最后确实对于对应的非经抵消不会存在不同税率的所得税率影响了。
向大家请教了，是该选择购买方还是销售方，谢谢。

回答人：chenyiwei
在合并报表层面就内部交易未实现损益的抵销影响确认递延所得税时，应使用内部买方的适用税率，并将“所得税费用——递延所得税费用”的影响金额按照内部买方的股权结构在归母净利润和少数股东损益之间分配。这是合并报表编制的一般原则，并不仅仅用于非经常性损益计算。